臺灣高等法院刑事裁定
109年度抗字第1341號
抗  告  人
即 受刑 人  吳家文




上列抗告人即受刑人因聲請定其應執行刑案件，不服臺灣桃園地
方法院中華民國109年7月21日裁定（109年度聲字第2528號），
提起抗告，本院裁如下：
    主  文
抗告駁回。
    理  由
一、原裁定意旨略以：抗告人即受刑人吳家文因違反毒品危害防
    制條例等案件，經法院判處如原裁定附表所示之刑確定，原
    審為各該案犯罪事實最後判決之法院，檢察官聲請定其應執
    行之刑，原審審核認為聲請正當，依刑事訴訟法第477條第1
    項以及刑法第53條、第51條第5款、第41條第1項前段、第8
    項等規定，定其應執行刑為有期徒刑9月，如易科罰金，以
    新臺幣（下同）1千元折算1日等語。
二、抗告意旨略以：伊於定刑中之有期徒刑5月及3月要繳罰金，
    故抗告之云云。
三、按裁判確定前犯數罪者，併合處罰之；數罪併罰，有二裁判
    以上者，依刑法第51條之規定，定其應執行之刑；宣告多數
    有期徒刑，於各刑中之最長期以上，各刑合併之刑期以下定
    其刑期，但不得逾30年，刑法第50條、第51條第5款及第53
    條分別定有明文。又數罪併罰定應執行刑，係出於刑罰經濟
    與責罰相當之考量，並非予犯罪行為人或受刑人不當之利益
    ，為一種特別的量刑過程，乃對犯罪行為人本身及所犯各罪
    之總檢視，除應考量行為人所犯數罪反應出之人格特性，並
    應權衡審酌行為人之責任與整體刑法目的及相關刑事政策，
    在量刑權之法律拘束性原則下，依刑法第51條第5款之規定
    ，採限制加重原則，以宣告各刑中之最長期為下限，各刑合
    併之刑期為上限，但最長不得逾30年，資為量刑自由裁量權
    之外部界限，並應受法秩序理念規範之比例原則、平等原則
    、責罰相當原則、重複評價禁止原則等自由裁量權之內部抽
    象價值要求界限之支配，以使輕重得宜，罰當其責，俾符合
    法律授與裁量權之目的。是個案之裁量判斷，除非有全然喪
    失權衡意義或其裁量行使顯然有違比例、平等諸原則之裁量
    權濫用情形，即不得任意指其為違法（最高法院100年度台
    抗字第440號裁定意旨參照）。又有期徒刑或拘役得易科罰
    金之案件，法院所諭知者，僅易科罰金折算之標準，至於是
    否准予易科罰金，則賦予執行檢察官視個案具體情形裁量之
    權限，法院僅於檢察官上開裁量權之行使，有未依法定程序
    進行裁量，超越法律授權裁量範圍等情事，法院始有介入審
    查之必要（最高法院99年度台抗第899號裁定意旨參照）。
四、經查，抗告人先後犯如原裁定附表所示之罪，分經法院判處
    得易科罰金之罪刑確定，最早確定者為民國109年3月5日，
    而各罪之犯罪行為時間，均在該裁判確定日期前所犯，且各
    罪未曾合併定應執行刑等情，有各該判決書及本院被告前案
    紀錄表附卷可稽，是本件合於刑法第50條併合處罰之情形。
    抗告人所犯各罪，其中最長期刑度為有期徒刑5月，合計之
    刑度為有期徒刑11月，原審為其最後事實審法院，是原審依
    檢察官之聲請，合併定其應執行刑為有期徒刑9月，並諭知
    易科罰金之折算標準，並無逾越外部界限與內部界限，按上
    說明，即不得任意指為違法或不當。是原裁定已諭知易科罰
    金之折算標準，則是否准予易科罰金，按上說明，乃執行檢
    察官之職權，屬於執行事項，與定執行刑之裁量審酌無涉。
    是本件抗告並無理由，應予駁回。
據上論斷，應依刑事訴訟法第412條，裁定如主文。
中　　華　　民　　國　　109 　年　　8 　　月　　31　　日
                  刑事第十四庭  審判長法　官  黃斯偉
                                      法　官  黎惠萍
                                      法　官  許泰誠
以上正本證明與原本無異。
不得再抗告。
                                      書記官  朱子勻
中　　華　　民　　國　　109 　年　　9 　　月　　3 　　日